臺灣高等法院臺南分院刑事判決　　　　　九十一年度上易字第七三七號　Ａ
　　　上　訴　人　臺灣嘉義地方法院檢察署檢察官
　　　上　訴　人
　　　即　被　告　甲　○　○
　　　被　　　告　丙　○　○
右上訴人因被告傷害等案件，不服臺灣嘉義地方法院九十年度易字第一０一五號中華
民國九十一年五月七日第一審判決（起訴案號：臺灣嘉義地方法院檢察署九十年度偵
字第六五六三號），提起上訴，本院判決如左：
      主      文
上訴駁回。
      事      實
一、丙○○於九十年六月二十七日二十三時二十分許，駕駛車牌號碼Ｎ四─九三一三
    號自小客車，至甲○○與乙○○父子坐落嘉義縣新港鄉三間村三間厝七號住處附
    近訪友，因甲○○之妻王吳怨在該處叫，丙○○誤以為對其叫，而發生口角
    衝突，甲○○及乙○○見狀，即由住處屋內走出，基於共同傷害人之身體之犯意
    聯絡，由甲○○對丙○○加以掌摑一下，丙○○欲下車與甲○○理論，乙○○乃
    將丙○○制服於車內，甲○○則再出手毆打丙○○，致丙○○受有頭部外傷、臉
    部、頸部與四肢多處挫擦傷之傷害。丙○○見甲○○、乙○○父子聯手，便駕車
    離去。嗣丙○○因不甘遭甲○○父子二人毆打，乃鳩集戊○○、丁○○及其他不
    詳年籍之成年男子數人，分乘丙○○前開自小客車及戊○○之車牌號碼ＲＷ─二
    三二九號自小客車，於同日時五十分許返回前開地點，意圖報復，基於共同犯罪
    之犯意聯絡，未經甲○○同意，無故共同侵入甲○○之上開住處內，並由丙○○
    隨手撿持磚塊一塊砸毀甲○○家中窗戶玻璃一片與洗衣機一台。丙○○、戊○○
    、丁○○及其他不詳年籍之成年男子數人，復基於傷害之犯意聯絡，共同徒手毆
    打甲○○及乙○○二人，致甲○○受有腹部挫傷、皮下瘀傷等傷害，乙○○受有
    背部挫傷與皮下紅腫、頸部抓傷與皮下剝脫等傷害。
二、案經丙○○及甲○○、乙○○訴由嘉義縣警察局民雄分局報請臺灣嘉義地方法院
    檢察署檢察官偵查起訴。
      理      由
壹、被告甲○○及乙○○上訴部分：
一、訊之上訴人即被告甲○○供承推打丙○○一下；上訴人即被告乙○○亦承認有將
    丙○○壓制在上開Ｎ四─九三一三號自小客車內等情，惟被告甲○○辯稱：當時
    丙○○要毆打伊太太，伊才將楊憲源推開云云。被告乙○○辯稱：伊被冤枉云云
    。
二、經查上揭事實，業據被害人即同案被告丙○○指訴綦詳，而被告乙○○將丙○○
    制服於車內，甲○○出手毆打丙○○，致丙○○受有頭部外傷、臉部、頸部與四
    肢多處挫擦傷之傷害，並有丙○○受傷診斷證明書一紙附卷可參（詳警卷第十九
    頁）。又被告甲○○及乙○○亦於原審審理時坦承於九十年六月二十七日二十三
    時二十分許，有將告訴人丙○○壓制在上開Ｎ四─九三一三號自小客車內之情（
    詳原審九十一年四月二十三日審判筆錄），且甲○○於警訊時已供稱：「（你有
    無用手打丙○○一下？）答：有，那是因為他要打我太太，我才打他一下」等語
    。乙○○亦於警訊時已供稱：「（你有無打丙○○？）答：我只有把他壓在車上
    ，是我爸爸打的」等語（詳偵卷第十二頁）。又證人王吳怨在警訊時已證稱：「
    我與丙○○互罵中，我兒子乙○○從屋內出來，站在門口觀看，隨後我丈夫甲○○又自屋內出來，即出手掌摑丙○○一巴掌，丙○○即與我丈夫相互毆打，我兒
    子見狀即參與毆打，三人相互毆打，經過情形就是這樣。」等語（詳警卷第十五
    頁背面）。經核告訴指訴之事實，與被告於警訊中之陳述及證人王吳怨證述等情
    ，及丙○○受傷診斷證明書，足認被告甲○○及乙○○共同傷害，渠等犯行，均
    堪認定。
三、查被告甲○○及乙○○基於普通傷害之犯意，傷害告訴人丙○○之身體，核二人
    所為，係犯刑法第二百七十七條第一項普通傷害罪。被告二人就該傷害犯行有犯
    意之聯絡及行為之分擔，皆為共同正犯。
四、原審以被告甲○○、乙○○二人罪證明確，因予適用刑法第二十八條、第二百七
    十七條第一項、第四十一條第一項前段、第七十四條第一款，罰金罰鍰提高標準
    條例第一條前段、第二條規定，並審酌甲○○及乙○○素行尚佳、犯罪動機係見
    丙○○與甲○○之妻即乙○○母親發生口角衝突，心生不滿，犯罪手段為徒手毆
    打，犯罪造成丙○○頭部外傷、臉部、頸部與四肢多處挫擦傷，及犯後坦承犯行
    ，並未與丙○○成立民事和解等一切情狀，分別量處拘役二十日，並諭知如易服
    勞役以三百元折算一日之標準。並查被告甲○○及乙○○前均未曾受有期徒刑以
    上刑之宣告，有臺灣高等法院被告全國前案紀錄表及臺灣嘉義地方法院檢察署刑
    案資料查註紀錄表各一件在卷可參，其因一時氣憤，偶罹刑典，經此次偵、審程
    序及刑之宣告後，當知警惕，信無再犯之虞，因認暫不執行其刑為當，爰依刑法
    第七十四條第一款規定，均宣告緩刑二年，用啟自新。本院經核原判決認事用法
    ，並無不合，量刑亦稱允當。上訴意旨，指摘原判決量刑過重，為無理由，應予
    駁回。
貳、被告丙○○、戊○○及丁○○部分（即檢察官上訴部分）：
一、訊之被告丙○○、戊○○及丁○○三人對於右揭犯罪事實坦承不諱，核與告訴人
    （即同案被告）甲○○及乙○○、與證人即甲○○之妻王吳怨分別於警訊時及偵
    審中證述明確。被告丙○○、戊○○、丁○○及其他不詳年籍之成年男子數人，
    共同徒手毆打甲○○及乙○○二人，致甲○○受有腹部挫傷、皮下瘀傷等傷害，
    乙○○受有背部挫傷與皮下紅腫、頸部抓傷與皮下剝脫等傷害，復有傷害診斷書
    二紙在卷可參（詳警卷第十七、十八頁）。又被告丙○○更持磚塊一塊砸毀甲○○家中窗戶玻璃一片與洗衣機一台，亦再有照片四張附卷足佐（詳警卷第二十頁
    及偵卷第三二頁）。被告丙○○、戊○○及丁○○三人之右揭犯行明確，可堪認
    定。
二、查被告丙○○、戊○○、丁○○因丙○○因不甘遭甲○○父子二人毆打，意圖報
    復，無故共同侵入甲○○之上開住處內，並由丙○○持磚塊砸毀甲○○家中窗戶
    玻璃一片與洗衣機一台，並徒手毆打甲○○及乙○○二人，致甲○○受有腹部挫
    傷、皮下瘀傷等傷害；乙○○受有背部挫傷與皮下紅腫、頸部抓傷與皮下剝脫等
    傷害。核渠等所為，係犯刑法第三百零六條侵入住宅罪、第二百七十七條第一項
    傷害罪及第三百五十四條毀損罪。被告丙○○、戊○○、丁○○及其餘不詳姓名
    之成年男子間，就前開之犯行，有行為之分擔及犯意之聯絡，皆為共同正犯。又
    渠等以一共同毀損故意，毀損他人之玻璃及洗衣機，為接續犯，僅成立一共同毀
    損罪。渠等以一共同行為傷害被告甲○○及乙○○之身體，為一行為觸犯二共同
    傷害罪名之想像競合犯，應從一共同傷害罪論處。再上開共同侵入住宅部分，與
    共同傷害部分，暨共同毀損部分，有方法結果之牽連關係，為牽連犯，應各從一
    重分別論以共同傷害及共同毀損罪。另上開共同傷害罪及共同毀損罪間，犯意各
    別，罪名不同，應分論併罰。
三、原審以被告丙○○、戊○○、丁○○罪證明確，因予適用刑法第二十八條、第三
    百零六條第一項、第二百七十七條第一項、第三百五十四條、第五十五條、第四
    十一條第一項前段、第四十二條第二項，罰金罰鍰提高標準條例第一條前段、第
    二條規定，並審酌丙○○、戊○○及丁○○並無前科，素行尚佳，有臺灣高等法
    院被告全國前案紀錄表附卷可稽，及犯罪動機係為報復遭甲○○及乙○○傷害，
    犯罪手段為半夜鳩眾闖入他人住宅、及造成被害人傷害、犯後坦承犯行，及尚未
    與被害人和解等一切情狀，均分別就傷害人之身體部分，量處有期徒刑三月；就
    損壞他人之窗戶玻璃一片及洗衣機一台，足以生損害於他人部分，量處罰金一千
    元，並分別諭知有期徒刑如易科罰金，罰金如易服勞役，均以三百元折算一日之
    計算標準。本院經核原判決認事用法，並無不合，量刑亦稱允當。檢察官上訴意
    旨，循告訴人甲○○、乙○○聲請，指摘原判決不當，為無理由，應予駁回。
據上論斷，應依刑事訴訟法第三百六十八條，判決如主文。
本案經檢察官廖椿堅到庭執行職務。
中    華    民    國      九十一      年      八      月      二十      日
                                  臺灣高等法院臺南分院刑事第一庭
                                      審判長法官  茆    臺    雲
                                            法官  蔡    長    林
                                            法官  李    文    福
右正本證明與原本無異。
不得上訴。
                                      法院書記官  李    良    倩
中    華    民    國      九十一      年      八      月      二十二    日
附錄：本判決論罪法條
刑法第二百七十七條第一項：
傷害人之身體或健康者，處三年以下有期徒刑、拘役或一千元以下罰金。
刑法第三百五十四條：
毀棄、損壞前二條以外之他人之物或令致不堪用，足以生損害於公眾或他人者，處二
年以下有期徒刑、拘役或五百元以下罰金。
刑法第三百零六條第一項：
無故侵入他人住宅、建築物或附連圍繞之土地或船艦者，處一年以下有期徒刑、拘役
或三百元以下罰金。
